【裁判字號】    90,易,1470
【裁判日期】    900925
【裁判案由】    毒品危害防制條例
【裁判全文】
臺灣臺中地方法院刑事判決                          九十年度易字第一四七號
    公  訴  人  台灣台中地方法院檢察署檢察官
    被      告  甲○○
右列被告因毒品危害防制條例案件，經檢察官聲請簡易判決處刑（聲請案號：九十年
度毒偵字第一二三號），本院豐原簡易庭認為不宜，簽移本院普通庭審理及同署檢察
官併案審理（併案案號：九十年度毒偵字第一四八三號），本院判決如左：
    主  文
甲○○連續施用第二級毒品，處有期徒刑壹年。
    事  實
一、甲○○前因施用毒品案件，經本院以八十八年度毒聲字第二四四五號裁定送觀察
    勒戒，認無繼續施用毒品傾向，而經台灣台中地方法院檢察署檢察官於民國（下
    同）八十八年五月四日以八十八年度偵字第一０一八三號不起訴處分確定，詎又
    再施用毒品，經本院以八十九年度毒聲字第六六六九號裁定送觀察勒戒後，認有
    繼續施用毒品之傾向，經送本院以八十八年度毒聲字第七四八九號裁定送強制戒
    治，並經本院豐原簡易庭於八十九年一月二十九日以八十九年度豐簡字第七十四
    號判處有期徒刑三月（該案於八十九年四月十八日確定），詎甲○○仍不知悔悟
    ，復基於概括之犯意，分別於八十九年十二月二日前三日內某時及九十年二月七
    日前三日某時，各在某不詳地區，以不詳之方法施用第二級毒品安非他命各一次
    ，分別於八十九年十二月二日、九十年二月七日，各因保護管束期間定期採尿及
    因遭緝獲而至台灣台中地方法院檢察署及台中港警務警察所漁港派出所接受採尿
    送驗而查獲上情。
二、案經台灣台中地方法院檢察署檢察官分局報請台灣台中地方法院檢察署檢察官聲
    請簡易判決處刑，本院豐原簡易庭認為不宜，簽移本院普通庭，及同署檢察官併
    案審理。
    理  由
一、訊據被告甲○○矢口否認右揭施用安非他命犯行，辯稱：伊自前案戒治出所後，
    即未再施用安非他命，伊八十九年十二月二日採尿前有服用感冒藥，恐因此致驗
    尿結果有誤，九十年二月七日沒有服藥，但不知為何有毒品反應云云；經查：被
    告於八十九年十二月二日及九十年二月七日，分別至台灣台中地方法院檢察署、
    台中港警所魚港派出所接受採尿，其所採之尿液二份，分別經送台灣尖端先進生
    技醫藥股份有限公司藥物濫用檢測中心以ＥＩＡ、ＧＣ／ＭＳ方式及台中縣衛生
    局以免疫學分析法、ＴＯＸＩ－ＬＡＢ確認結果，均呈甲基安非他命陽性反應，
    有該中心及衛生局檢驗報告各一紙在卷可稽。按該中心所採之ＧＣ／ＭＳ（氣相
    層析質譜議）乃為衛生署濫用藥物檢測公定之標準檢測法，經ＧＣ／ＭＳ（氣相
    層析質譜議）檢測方式不可能產生誤判。且按行政院國軍退除役官兵輔導委員榮
    民總醫院八十三年三月一日（八三）北總內字第一八五號函說明三（四）明示：
    「氣相層析質譜儀之精準度接近百分之百。亦即如果某人的尿液中如不存在有安
    非他命（或嗎啡）成分時，氣相層析質譜儀應不會顯示出含有安非他命（或嗎啡
    )成分 (亦即不會有假陽性）。也就是說「氣相層析質譜儀」發生假陽性錯誤的
    可能極低。」，即透過「氣相層析質譜儀」分析法加以確認，已可排除藥物所可
    能產生的偽陽性反應，則被告辯稱伊係服用藥物致生誤判云云，即非可採。況查
    被告不能提供該藥品名稱供本院調查，是被告前開所辯，要無可採。足見被告於
    採尿即八十九年十二月二日及九十年二月七日前三日內之某時，有在某不詳地點
    各施用安非他命一次之犯行，應屬無疑。又被告前因違反毒品危害防制條例案件
    ，經本院裁定送觀察勒戒認無繼續施用毒品之傾向，經台灣台中地方法院檢察署
    以八十八年度偵字第一０一八三號不起訴處分後，再因施用毒品案件，經本院以
    八十九年度毒聲字第六六六九號裁定送觀察勒戒後，認有繼續施用毒品之傾向，
    而經本院裁定送強制戒治及判處有期徒刑三月確定，有上開不起訴處分確定，有
    上開判決書及不起訴處分書各一份在卷可參。是事證明確，被告施用毒品之犯行
    堪以認定。
二、核被告所為係違反毒品危害防制條例第十條第二項之施用第二級毒品罪。被告為
    施用因而持有安非他命之低度行為為施用之高度行為所吸收，不另論罪，被告二
    次施用毒品犯行，時間緊接，犯罪構成要件相同，顯係基於概括之犯意反覆為之
    ，為連續犯，論以一罪，並加重其本刑，爰審酌被告犯罪之動機、目的，前已有
    施用毒品之前科，仍不知悔改，一再施用毒品，犯後復飾詞否認犯行，顯無悔意
    ，惟施用毒品乃自殘行為等一切情狀，量處如主文所示之刑。
三、移送併辦部分與起訴之部分有連續犯之裁判上一罪關係，為起訴效力所及，本院
 自得一併審理判決之，併此敘明。
據上論結，應依刑事訴訟法第四百五十二條、第二百九十九條第一項前段，毒品危害
防制條例第十條第二項、第二十條第三項前段，刑法第五十六條，判決如主文。
中    華    民    國      九十      年       九      月     二十五    日
                              臺灣臺中地方法院刑事第二庭
                                    法  官  陳 如 玲
右正本證明與原本無異。
如不服本判決，應於判決送達後十日內向本院提出上訴狀，上訴於臺灣高等法院臺中
分院( 須附繕本 )。
                                    書記官
中    華    民    國      九十      年       九      月     二十五    日
附錄犯罪所犯法條：
毒品危害防制條例第十條第二項：施用第二級毒品者，處三年以下有期徒刑。


司法院資訊處製作；財團法人民間司法改革基金會備份。
